# 陈版，请教项目公司股东减资退出问题

提问人：心居客 时间：2015-12-17 15:17:10
陈老师，有如下问题请教：
一房地产项目公司a，为鼓励员工积极参与公司经营，引入项目公司合伙人制度。假设员工以成立有限合伙企业b的形式将资金投入a公司，并约定b公司可在 2 年半后（房地产项目公司经营周期一般为2.5年左右）减资退出，在此期间，项目公司的盈利或亏损均由b按照持股比例承担。在未来减资时，若项目亏损，将从b投入的本金中扣除应承担的亏损，以剩余金额减资退出。
我理解无论在a公司层面或a公司所属的集团合并报表层面，有限合伙企业b投入的资金都应认定为股而不是债。请问陈老师，我的理解是否正确。谢谢！

回答人：chenyiwei
因为约定了退出时间和方式，所以这部分员工投入的股份在项目公司自身报表和其母公司合并报表层面都应确认为负债。主要考虑是发行方无法无条件地避免在期满清算时交付金融资产的义务，所以符合金融负债的定义。

提问人：心居客 时间：2015-12-18 10:09:27
陈老师：1.如果是金融负债，因未来金额不确定，请问如何确定金融负债的金额。若出现巨额亏损，本金无法收回，公司员工是拿不到减资本金的，即项目公司无偿还金融负债的义务。 2.企业到了一年的年限均会清算，股东也会相应退出，在这种条件下股东投入都会被认定为负债，比较难理解。如果想将其认定为股，应如何修改协议，比如将协议修改为：b公司股东在 2 年半后可以选择（非一定）减资退出，是否满足股的定义。
多谢陈老师指导！

回答人：chenyiwei
1 、该金融负债是以公允价值进行后续计量的，其变动计入损益，并非以摊余成本计量的固定金额负债。 2 、这样修改达不到目的，如确需作为权益的，请参考目前市场上作为权益处理的永续债或优先股的发行条款。